# 请教陈版，关于未申报确认收入的影响

提问人：hrtsex 时间：2015-01-15 17:28:02
1 、目前有个三板客户从事水产养殖与销售、苗木种植与销售，但经营范围只是苗木种植与销售，之前年度水产养殖与销售在账外核算； 2 、 2014 年 12 月公司经营范围已增加水产养殖与销售，但税务登记证尚未完成变更，导致水产品的销售收入无法在 12 月份纳税申报。
想请教陈版的是：若 14 年确认水产品的销售收入并计提相关的企业所得税，是否存在较大的执业风险呢？

回答人：chenyiwei
这是否主要是超范围经营的问题？建议向律师咨询可能的法律后果。另外会计上不能仅仅因为涉嫌“超范围经营”而不确认超范围部分的收入，除非存在被认定为非法所得被全部没收的风险。